【裁判字號】    90,交抗,1
【裁判日期】    900110
【裁判案由】    聲明異議
【裁判全文】
臺灣高等法院臺南分院刑事裁定          九十年度交抗字第一號            潛
      抗  告  人
      即受處分人  甲  ○  ○
右抗告人因違反交通管理處罰條例案件，不服臺灣臺南地方法院中華民國八十九年十
一月二十九日所為裁定（臺灣臺南地方法院八十九年度交聲字第九七號），提起抗告
，本院裁定如左：
      主      文
抗告駁回。
      理      由
一、抗告意旨略以：本件事故地點，限速四十公里，抗告人行經時，確有減速，然減
    速究應至何程度，始謂減速，並無明文規定，且抗告人有緊急煞車，煞車之行為
    亦被認定，實乃對造陳亮宏超速駕駛，始發生撞擊。原審以違反道路交通標誌標
    號誌設置規則應包含廣義之違反道路交通安全規則範圍內，適用稍嫌嚴苛，抗告
    人之家計生活係依賴抗告人之職業駕駛為生，三個月無法執行駕駛業務，生計受
    影響，請求撤銷原裁定，為此提起抗告云云。
二、按閃光黃燈表示「警告」，車輛應減速接近，注意安全，小心通過；駕駛汽車違
    反道路交通安全規則，因而肇事致人受傷者，吊扣其駕駛執照三月至六個月，道
    路交通標誌標線號誌設置規則第二百十一條第一項第一款、道路交通管理處罰條
    例第六十一條第二項分別定有明文。
三、本件抗告人甲○○於民國八十九年三月二十四日下午四時三十五分許，駕駛車號
    ＸＥ─五六二營業大貨車，行經台南縣永康市○○○路二六四巷與西勢路口之閃
    光黃燈交岔路口時，未減速慢行，適陳亮宏駕駛車號ＴＪ─二五七六號自小客車
    ，於行經閃光紅燈之交岔路口時亦未暫停，致二車撞擊等情，業據告發警員程金
    坤結證在卷，抗告人亦供稱當時時速三、四十公里，案發前有緊急煞車，惟無法
    煞住等語，並有舉發違反道路交通管理事件通知單、台南市交通事件裁決所違反
    道路交通管理事件裁決書各一張在卷可考，堪認抗告人於行經閃光黃燈之交岔路
    口，並未依規定減速接近，注意安全，小心通過，見到左方岔路有來車時，始緊
    急煞車，已煞車不及。本件舉發通知單記載異議人違規行為係「行經交岔路口未
    減速肇事致人受傷」，違反法條道路交通管理處罰條例第六十一條第二項、第四
    十四條第一項第三款；裁決書記載之違規事實為「行經彎道坡路不減速慢行」，
    顯然有誤。原審法院以案發地點台南縣永康市○○○路二六四巷與西勢路口，係
    設有閃光黃燈及閃光紅燈之交岔路口，並非彎道或坡路，有相片及道路交通事故
    調查報告表等件在卷可據，顯與道路交通管理處罰條例第四十四條第一項第三款
    所列各項情形「行經彎道、坡路、狹路、狹橋、隧道、無號誌之交岔路口、道路
    修理地段，不減速慢行者」不符，認原處分不當，裁定撤銷原處分機關依道路交
    通管理處罰條例第六十一條第二項、第四十四條第一項第三款所為之處分，並依
    異議人違反道路交通標誌標線號誌設置規則第二百十一條第一項第一款、道路交
    通管理處罰條例第六十一條第二項之規定（按違反道路交通標誌標線號誌設置規
    則應包含於廣義之違反道路交通安全規則範圍內），認為抗告人之異議雖無理由
    ，因原處分不當，裁定撤銷原處分，並吊扣抗告人駕駛執照三個月，核無不當。
    抗告人以原裁定依違反道路交通標誌標號誌設置規則包含廣義之違反道路交通安
    全規則範圍內，認其適用稍嫌嚴苛為由，指摘原裁定不當，非有理由，應予駁回
    。
四、據上論斷，應依道路交通案件處理辦法第二十六條，刑事訴訟法第四百十二條，
    裁定如主文。
中  華  民  國      九  十      年        一        月        十        日
                                臺灣高等法院臺南分院刑事第五庭
                                    審判長法官  茆    臺    雲
                                          法官  李    文    福
                                          法官  蔡    長    林
右正本證明與原本無異。
不得再抗告。
                                    法院書記官  李    培    薇
中  華  民  國      九  十      年        一        月      十  一      日


司法院資訊處製作；財團法人民間司法改革基金會備份。
